臺灣臺南地方法院臺南簡易庭民事判決
110年度南簡字第388號
原      告  許美蕙

訴訟代理人  謝凱傑律師
            楊聖文律師
            許哲嘉律師
            孟士珉律師
被      告  嚴世裕

            張慶堂

共      同
訴訟代理人  黃國豪
            郭
上列當事人間因過失傷害案件，原告提起刑事附帶民事訴訟（10
9年度交簡附民字第161號），請求侵權行為損害賠償事件，經刑
事庭移送前來，本院於民國111年5月12日言詞辯論終結，判決如
下：
    主      文
被告應連帶給付原告新臺幣肆拾參萬玖仟零肆拾元，及被告嚴世
裕自民國一０九年九月三十日起、被告張慶堂自民國一一０年七月
三十日起，均至清償日止，按週年利率百分之五計算之利息。
原告其餘之訴駁回。
訴訟費用由被告連帶負擔百分之二十八，餘由原告負擔。
本判決原告勝訴部分得假執行。但被告以新臺幣肆拾參萬玖仟零
肆拾元為原告預供擔保後，得免為假執行。
原告其餘假執行之聲請駁回。
    事實及理由
壹、程序部分：
    按訴狀送達後，原告不得將原訴變更或追加他訴。但請求之
    基礎事實同一者，不在此限；被告於訴之變更或追加無異議
    ，而為本案之言詞辯論者，視為同意變更或追加，民事訴訟
    法第255條第1項第2款、第2項定有明文。原告起訴原僅以被
    告嚴世裕為被告，並請求被告嚴世裕應給付原告新臺幣（下
    同）1,548,350元，及自起訴狀繕本送達翌日起至清償日止
    ，按週年利率百分之5計算之利息；嗣於本院審理時，追加
    張慶堂為被告，並請求：被告2人應連帶給付原告1,548,350
    元，及自起訴狀繕本送達翌日起至清償日止，按週年利率百
    分之5計算之利息（見本院卷第28頁），原告追加被告張慶
    堂部分，被告張慶堂無異議並為本案之言詞辯論，視為同意
    ，是原告上揭訴之追加，自屬合法。
貳、實體部分：
一、原告起訴主張：
（一）被告嚴世裕於民國108年9月6日16時44分許，駕駛車牌號
      碼000-0000號自小客貨車，沿臺南市永康區民族路由南往
      北方向行駛，行經臺南市永康區民族路高幹市場23前，本
      應注意分向限制線禁止跨越行駛、轉彎車應讓直行車先行
      ，而依當時天候雨、日間自然光線、柏油路面濕潤、無缺
      陷且視距良好等情形，並無不能注意之情事，竟自該路段
      橫越分向限制線（雙黃線）左轉進入對向車道往中油遠大
      加油站時，適有原告騎乘車牌號碼000-000號普通重型機
      車（下稱系爭機車）行駛至該處，亦未注意車前狀況，雙
      方見狀時已避煞不及，因而發生碰撞，致原告人車倒地，
      並受有頭部損傷、頭部其他部位鈍傷、右側前胸壁、髖部
      、膝部挫傷、右側脛骨上端閉鎖性骨折、右側股骨頭及髖
      臼骨折等身體傷害。被告嚴世裕上開過失傷害行為，經臺
      灣臺南地方檢察署（下稱臺南地檢署）檢察官以109年度
      調偵字第1112號聲請簡易判決處刑，本院以109年度交簡
      字第2461號刑事簡易判決處有期徒期2月。
（二）被告嚴世裕上開過失行為，致原告受有上揭傷害，以致原
      告身體上、財產上、精神上嚴重損失，又被告嚴世裕受僱
      於被告張慶堂，依民法第188條第1項規定，被告張慶堂應
      與被告嚴世裕負連帶賠償責任。是原告得依民法第184條
      第1項前段、第188條第1項、第191條之2前段、第193條第
      1項、第195條第1項前段之規定，請求被告2人連帶賠償，
      原告請求之金額分述如下：
  １、醫療費用：　　　
　　　原告因本件車禍受傷至衛生福利部臺南醫院（下稱臺南醫
      院）急診，後續原告因髖骨部分持續劇烈疼痛，至寶泰診
      所治療，情況仍不見好轉，因而轉往台灣基督長老教會新
      樓醫療財團法人台南新樓醫院（下稱新樓醫院）進行檢查
      治療，共支出醫療費用7,950元。
　２、未來醫療費用：
　　　新樓醫院骨科醫師針對原告髖部進行檢查後，發現原告受
      有右側股骨頭及髖臼骨折之傷勢，建議原告接受置換人工
      髖關節手術，費用約為150,000元。
  ３、看護費用：
　　　原告因受有上開傷勢，因而不良於行，期間生活無法自理
      ，有全日照護必要，目前仰賴親屬、友人照護，以每日2,
      000元計算，原告請求自108年9月7日起至109年9月23日止
      ，共383日之看護費用766,000元（計算式：2,000元×383
      日＝766,000元）。
　４、系爭機車之損害費用：
　　　系爭機車因本件車禍受損，修復費用為24,400元，系爭機
      車係原告之子梁育維所有，其已將系爭機車之損害賠償請
      求權讓與原告。
  ５、精神慰撫金：
　　　原告於發生本件車禍前，係台南市土風舞協會會員，並擔
      任授課教師，但因本件車禍受有上開傷害，不僅行動相當
      不便，無法久坐久站，後續需接受置換人工髖關節手術，
      原告所受精神上痛苦無可比擬，爰請求精神慰撫金600,00
      0元。
（二）對被告抗辯之陳述：
　１、原告因經濟狀況不佳、無資力負擔置換人工髖關節手術之
      費用，只得前往寶泰診所接受治療，且被告自承包含強制
      保險在內之所有保險金均尚未向原告給付，亦徵原告係因
      不可歸責於己之事由致尚未接受置換人工髖關節手術，迄
      今右下肢仍無法行走，需要專人全日照顧。縱認原告因可
      歸責於己之事由致未能即時接受置換人工髖關節手術（假
      設語氣，原告否認之），依新樓醫院110年6月9日新樓醫
      字第1102040號函之記載，若原告即時接受手術，全日照
      顧時間亦應至少3至6個月，足證原告至少有專人全日照顧
      3至6個月之必要。
　２、臺南醫院110年11月18日南醫歷字第1100002931號函記載：
      有些骨裂剛開始不明顯，X光不一定馬上可以發現，就時
      間上來說原告的骨折無法排除是108年9月6日車禍所致等
      語，且參照臺南醫院108年9月6日診斷證明書，原告於車
      禍當日即診斷有「右側髖部挫傷」、「右側膝部挫傷」等
      傷勢，並載有「如有不適或任何變化，宜儘速回急診或門
      診追蹤治療」等語，足見臺南醫院於車禍發生當日已預計
      原告患有當日無法檢查得知之傷勢。原告自車禍發生後，
      因行動不便而就近至寶泰診所密集接受治療，接受治療之
      日期為108年9月9日、108年9月10日、108年9月12日、108
      年9月14日、108年9月18日、108年10月1日，寶泰診所之
      診斷證明書亦記載「右髖節處疼痛，不良於行」、「轉診
      至醫院進一步治療」等語，益徵原告於車禍發生時即受有
      「右側股骨頭及髖臼骨折」之傷勢，惟因X光未能馬上發
      現，嗣原告前往寶泰診所接受治療後愈發疼痛，寶泰診所
      醫師建議原告轉往新樓醫院接受進一步檢查，原告始得知
      有上開「右側股骨頭及體臼骨折」之傷勢，寶泰診所黃亨
      興醫師亦函復本院謂：本人就解剖學理來看，原告右側髖
      關節處的疼痛及不良於行（長短腳）與該處骨折的關聯性
      是明顯極容易理解的；它們之間的相關性是存在的等語，
      足見原告所受「右側股骨頭及髖臼骨折」與本件車禍事故
      具有因果關係
　３、被告嚴世裕在刑事偵查時自陳其當日係駕駛公司車，發現
      車快沒油，想去加油再下班等語，且事故發生時係下午4
      時44分許，尚未到5點下班時間，被告嚴世裕顯然尚未下
      班，且為雇車輛加油，亦為執行業務範圍等語。
（三）並聲明：
  １、被告2人應連帶給付原告1,548,350元，及自起訴狀繕本送
      達翌日起至清償日止，按週年利率百分之5計算之利息。
　２、願供擔保，請准宣告假執行。
二、被告2人則以：對於刑事判決認定之客觀犯罪事實沒有爭執
    。對於原告請求醫療費用7,950元沒有意見，但對於原告請
    求未來醫療費用（開刀費用）150,000元有爭執，原告不應
    該拖到1年多後才開刀治療，另對於原告請求看護383日之看
    護費用766,000元亦有爭執，對於寶泰診所之回函內容沒有
    意見，依新樓醫院110年6月9日新樓醫字第1102040號函所載
    ，若原告即時接受右髖關節置換手術，其應看護之時間為3
    至6個月，被告同意以4個半月、一日以2,000元計算看護費
    。對於系爭機車之修復費用金額有爭執，原告雖提出估價單
    ，惟估價單之作用僅係「修復項目及金額之預估」，並非系
    爭機車實際損害範圍之證明，尚難僅以估價單所估列之金額
    即遽認係系爭機車之實際損害範圍，蓋因車輛進行維修時，
    仍有因實際修復狀況就原估價單列項目或金額增減，甚有可
    能將並非本件同一事故所致之受損部位項目一併臚列其中，
    是原告受有之實際損害範圍仍應以實際進行修復之項目並支
    付之修復費用為斷，原告應舉證證明其修復機車而實際受有
    損害範圍並提出支付費用之憑證。又縱原告確實已花費24,4
    00元修復系爭機車，零件部分應予折舊。原告就本件車禍之
    發生亦有未注意車前狀況之過失，原告請求之慰撫金金額過
    高。被告嚴世裕係被告張慶堂僱用之水電工人，本件車禍發
    生時，被告嚴世裕已經下班，被告嚴世裕係回來公司後再開
    被告張慶堂私人的車出去幫其拿檳榔等語，資為抗辯。並聲
    明：１、原告之訴駁回。２、如受不利判決，願供擔保請准宣
    告免為假執行。
三、本院得心證之理由：
（一）原告主張：被告嚴世裕於108年9月6日16時44分許，駕駛
      車牌號碼000-0000號自小客貨車，沿臺南市永康區民族路
      由南往北方向行駛，行經臺南市永康區民族路高幹市場23
      前，本應注意分向限制線禁止跨越行駛、轉彎車應讓直行
      車先行，而依當時天候雨、日間自然光線、柏油路面濕潤
      、無缺陷且視距良好等情形，並無不能注意之情事，竟自
      該路段橫越分向限制線（雙黃線）左轉進入對向車道往中
      油遠大加油站時，適有原告騎乘系爭機車行駛至該處，亦
      未注意車前狀況，雙方見狀時已避煞不及，因而發生碰撞
      ，致原告人車倒地，並受有頭部損傷、頭部其他部位鈍傷
      、右側前胸壁、髖部、膝部挫傷、右側脛骨上端閉鎖性骨
      折、右側股骨頭及髖臼骨折等身體傷害乙情，業據其提出
      臺南醫院、新樓醫院、寶泰診所之診斷證明書、臺南市車
      輛行車事故鑑定委員會109年7月15日南鑑0000000案鑑定
      意見書各1份為證（見本院109年度交簡附民字第161號卷〈
      下稱本院附民卷〉第15至20頁），且為被告2人所不爭執，
      堪信為真實。
（二）按汽車行駛至交岔路口，轉彎車應讓直行車先行；汽車在
      設有慢車道之雙向二車道，在劃有分向限制線之路段，不
      得駛入來車之車道內，道路交通安全規則第102條第1項第
      7款、第97條第2項前段定有明文。查被告嚴世裕駕駛車輛
      行經上開肇事地點，本應注意注意遵守上述道路交通安全
      規定，且當時天候雨、日間自然光線、柏油路面濕潤、無
      缺陷且視距良好乙節，有上揭道路交通事故調查報告表（
      一）1份附卷可查（見臺南市政府警察局永康分局南市警
      永偵字第1090085267號卷〈下稱警卷〉第15頁），是其並無
      不能注意之情事，竟疏於注意，橫越分向限制線（雙黃線
      ）左轉進入對向車道往中油遠大加油站，致肇事使原告受
      有上揭傷害，臺南市車輛行車事故鑑定委員會之鑑定結果
      亦認被告嚴世裕駕駛自小貨車，轉彎車未讓直行車先行，
      為肇事主因乙節，有臺南市車輛行車事故鑑定委員會109
      年7月15日南鑑0000000案鑑定意見書1份在卷足憑（見本
      院附民卷第19、20頁），是被告嚴世裕之行為顯有應注意
      能注意而不注意之過失，被告嚴世裕上開過失傷害行為亦
      經本院以109年度交簡字第2461號刑事判決處有期徒期2月
      在案（下稱本件刑事案件），業經本院調閱上開刑事案卷
      無誤；據上，益徵被告嚴世裕之行為確有過失，且被告嚴
      世裕上揭過失行為與原告所受傷害結果間，具有相當因果
      關係，應堪認定。從而，被告嚴世裕自應負損害賠償責任
      。
（三）次按因故意或過失，不法侵害他人之權利者，負損害賠償
      責任；汽車、機車或其他非依軌道行駛之動力車輛，在使
      用中加損害於他人者，駕駛人應賠償因此所生之損害；不
      法侵害他人之身體或健康者，對於被害人因此喪失或減少
      勞動能力或增加生活上之需要時，應負損害賠償責任；不
      法侵害他人之身體、健康、名譽、自由、信用、隱私、貞
      操，或不法侵害其他人格法益而情節重大者，被害人雖非
      財產上之損害，亦得請求賠償相當之金額，民法第184條
      第1項前段、第191條之2前段、第193條第1項、第195條第
      1項前段分別定有明文。另按民事訴訟如係由原告主張權
      利者，應先由原告負舉證之責，若原告先不能舉證，以證
      實自己主張之事實為真實，則被告就其抗辯事實即令不能
      舉證，或其所舉證據尚有疵累，亦應駁回原告之請求。茲
      就原告上揭請求賠償是否准許，分述如下：
  １、醫療費用部分：
　　  原告主張其因本件車禍受傷至臺南醫院急診，後續因髖骨
      部分持續劇烈疼痛，至寶泰診所治療，情況仍不見好轉，
      因而轉往新樓醫院進行檢查治療，共支出醫療費用7,950
      元乙節，業據其提出臺南醫院醫療費用收據、寶泰診所收
      據、新樓醫院醫藥費收據等件為證（見本院附民卷第21至
      45頁），被告對此沒有意見，本院審酌上開醫院及診所之
      收據均係為治療原告所受傷害之必要支出，是認原告請求
      被告賠償醫療費用7,950元，係屬有據。
　２、未來醫療費用（即開刀費用）部分：
　　　原告雖主張：新樓醫院骨科醫師針對原告髖部進行檢查後
      ，發現原告受有右側股骨頭及髖臼骨折之傷勢，建議原告
      接受置換人工髖關節手術，費用約為150,000元云云，並
      提出新樓醫院診斷證明書1份為證（見本院附民卷第16頁
      ），惟為被告所爭執。關於原告所受右側股骨頭及髖臼骨
      折之傷害，是否可能與原告所受右側髖部挫傷疼痛之傷害
      有關乙節，經本院函詢寶泰診所，該診所於111年4月8日
      函復本院謂本人就解剖學理來看，原告右側髖關節處的疼
      痛及不良於行（長短腳）與該處骨折的關聯性是明顯極容
      易理解的；它們之間的相關性是存在的等語（見本院卷第
      79頁）。又關於原告是否有接受右側髖關節置換手術之必
      要，手術應自費（扣除健保給付）之金額為多少乙節，經
      本院函詢新樓醫院，該院以110年6月9日新樓醫字第11020
      40號函復謂原告右側骨頭及髖臼需執行髖關節置換手術，
      以恢復其功能；倘若以健保所提供的材質作手術，其部分
      負擔金額約為11,000餘元等語（見本院卷第20頁），是堪
      認原告因本件車禍確受有右側股骨頭及髖臼骨折之傷害，
      且有接受右髖關節置換手術之必要，該手術應自費11,000
      元，則原告請求被告賠償將來手術費用11,000元，為有理
      由，逾此部分，則難認有據。
  ３、看護費用部分：
　　　原告雖主張其因受有上開傷勢，因而不良於行，期間生活
      無法自理，有全日照護必要，以每日2,000元計算，請求
      自108年9月7日起至109年9月23日止，共383日之看護費用
      766,000元云云，惟被告否認之，並辯稱：原告不應該拖
      到1年多後才開刀治療等語。關於原告有無延滯接受右髖
      關節置換手術情事，若原告即時接受該手術，其應接受看
      護之時間為多久乙節，經本院函詢新樓醫院，該院以110
      年6月9日新樓醫字第1102040號函復謂原告有延滯接受右
      髖關節置換手術之情事，若其即時接受該手術，其應看護
      之時間應縮短為3個月至6個月等語（見本院卷第20頁），
      是堪認原告係因自身因素而未即時接受右髖關節置換手術
      ，導致其迄今仍行動不便而需人看護，此不可歸責於被告
      ，又兩造均同意看護期間以4個半月（即135日）計算，故
      原告請求被告給付看護費270,000元【計算式：135日×2,0
      00元＝270,000元】，為有理由，應予准許，逾此範圍之請
      求，則無理由。　
　４、系爭機車之損害費用部分：
　　　原告主張系爭機車因本件車禍受損，修復費用為24,400元
      ，系爭機車之所有人梁育維已將系爭機車之損害賠償請求
      權讓與原告乙節，業據其提出慶豐機車行單據、債權讓與
      契約書各1份為證（見本院附民卷第47頁；本院卷第95頁
      ），被告固辯稱：原告雖提出估價單，惟估價單之作用僅
      係「修復項目及金額之預估」，並非系爭機車實際損害範
      圍之證明，原告應舉證證明其修復機車而實際受有損害範
      圍並提出支付費用之憑證云云，惟按不法毀損他人之物者
      ，被害人得請求賠償其物因毀損所減少之價額；負損害賠
      償責任者，除法律另有規定或契約另有訂定外，應回復他
      方損害發生前之原狀；第1項情形，債權人得請求支付回
      復原狀所必要之費用，以代回復原狀，民法第213條第1、
      3項定有明文。所謂其物因毀損所減少之價額，非不得以
      修復費用為估定之標準。觀諸本件車禍現場照片（見警卷
      第25、26、30至32頁），可知系爭機車係前車頭與被告嚴
      世裕駕駛之車輛發生碰撞後向右倒地，系爭機車前車頭與
      右側均有受損，又觀諸原告所提之單據，其上所載品名除
      工資外，均與上開受損位置相同，堪認該單據所載修復項
      目均與本件車禍有關，且縱認該單據係屬估價單，然該單
      據內容既係修復上揭毀損所需之費用，則核其性質應係就
      系爭機車回復原狀所需之費用，原告據之請求修復費用，
      自屬有理，被告上開辯稱，不足採信。又按物被毀損時，
      被害人除得依民法第196條請求賠償外，並不排除民法第2
      13條至第215條之適用，依民法第196條請求賠償物被毀損
      所減少之價額，得以修復費用為估定之標準，但以必要者
      為限，例如修理材料以新品換舊品，應予折舊等（最高法
      院77年度第9次民事庭會議決議〈一〉參照）。查系爭機車
      係於98年10月出廠，有公路監理電子閘門報表1份在卷可
      參（見卷外），至本件車禍事故發生時即108年9月6日，
      已使用逾9年，又觀之上揭單據，工資計為5,000元，則系
      爭機車修復費用中之19,400元（計算式：24,400－5,000＝1
      9,400），應屬零件費用，依前揭說明，自應將上開零件
      折舊部分予以扣除始屬合理，而依行政院所頒固定資產耐
      用年數表及固定資產折舊率之規定，機車之耐用年數為3
      年，零件經計算折舊後，應以殘值計算，經以平均法計算
      結果，零件折舊後之金額應為4,850元（計算式：19,400
      元÷〈耐用年限3年＋1〉＝4,850元）。據此，原告請求被告賠
      償系爭機車修復費用9,850元（計算式：5,000＋4,850＝9,8
      50），即屬有據，逾此範圍之請求，則難認有理。
  ５、精神慰撫金部分：
　　　另按慰藉金之賠償須以人格權遭遇侵害，使精神上受有痛
      苦為必要，其核給之標準固與財產上損害之計算不同，然
      非不可斟酌雙方身分資力與加害程度，及其他各種情形核
      定相當之數額（最高法院51年度臺上字第223號判例要旨
      參照）。又非財產上損害之慰撫金數額，究竟若干為適當
      ，應斟酌兩造身分、地位及經濟狀況，俾為審判之依據（
      最高法院86年度臺上字第511號判決要旨參照）。查原告
      因本件車禍受有頭部損傷、頭部其他部位鈍傷、右側前胸
      壁、髖部、膝部挫傷、右側脛骨上端閉鎖性骨折、右側股
      骨頭及髖臼骨折等傷害，致原告精神上受有相當程度之痛
      苦，是原告依據民法第195條之規定請求被告賠償其非財
      產上之損害，即屬有據。本院審酌原告為國小畢業，車禍
      前係在台南市土風舞協會擔任授課教師，無固定收入，10
      7、108年度均無所得，名下有投資1筆；被告嚴世裕為高
      職畢業，受僱水電工，月收入約4、5萬元，107、108年度
      均無所得，名下有不動產3筆；被告張慶堂為高職畢業，
      水電技工老闆，月收入約5萬多元，108、109年度之所得
      分別為0元、496,444元，名下有汽車1輛、投資1筆等情，
      業經兩造於本院審理時陳述明確（見本院109年度訴字第1
      996號卷第46頁；本院卷第29頁反面、36頁），並有本院
      依職權調取兩造稅務電子閘門財產所得調件明細表各1份
      附卷可考（置卷外），是考量原告因本件事故所受傷害及
      兩造上開身分、地位、經濟狀況等情，本院認原告請求因
      本件傷害致生非財產上損害250,000元係屬合理，逾此部
      分，難認有據。
  ６、綜上，原告因本件事故所生之損失共計為548,800元（計算
      式：7,950＋11,000＋270,000＋9,850＋250,000＝548,800）。
（四）與有過失之認定：
      再按損害之發生或擴大，被害人與有過失者，法院得減輕
      賠償金額或免除之，民法第217條第1項定有明文。而民法
      第217條第1項規定之目的，在謀求加害人與被害人間之公
      平，倘受害人於事故之發生亦有過失時，由加害人負全部
      賠償責任，未免失之過苛，是以賦與法院得減輕其賠償金
      額或免除之職權，且此所謂被害人與有過失，只須其行為
      為損害之共同原因，並其過失行為有助成損害之發生或擴
      大者，即屬相當（最高法院96年度臺上字第2324號判決意
      旨參照）。又按汽車行駛時，駕駛人應注意車前狀況及兩
      車並行之間隔，並隨時採取必要之安全措施，道路交通安
      全規則第94條第3項前段定有明文。查原告騎乘系爭機車
      ，本應注意車前狀況，且依當時情形並無不能注意之情事
      ，竟疏未注意車前狀況，致與被告嚴世裕駕駛之車輛發生
      碰撞，則原告就本件車禍事故之發生亦與有過失甚明；另
      酌以臺南市車輛行車事故鑑定委員會109年7月15日南鑑00
      00000案鑑定意見書亦認原告駕駛普通重型機車，未注意
      車前狀況，為肇事次因，有該鑑定意見書1份附卷可參（
      見本院附民卷第19、20頁），本院斟酌本件交通事故發生
      經過情形及原告、被告嚴世裕之注意義務程度，認本件交
      通事故之發生，原告應負百分之20之過失責任，被告嚴世
      裕則應負百分之80之過失責任。是依民法第217條第1項規
      定減輕被告嚴世裕20%賠償責任後，原告得請求被告嚴世
      裕賠償之金額為439,040元（計算式：548,800元×80%＝439
      ,040元）。
（五）又按受僱人因執行職務，不法侵害他人之權利者，由僱用
      人與行為人連帶負損害賠償責任，民法第188條第1項前段
      定有明文。原告主張：被告嚴世裕受僱於被告張慶堂，依
      民法第188條第1項規定，被告張慶堂應與被告嚴世裕負連
      帶賠償責任等語，雖為被告所否認，並辯稱：被告嚴世裕
      固係被告張慶堂僱用之水電工人，惟本件車禍發生時，被
      告嚴世裕已經下班，被告嚴世裕係回來公司後再開被告張
      慶堂私人的車出去幫其拿檳榔云云，然觀之本件事故時間
      為108年9月6日16時44分許，衡之常情社會，當時確仍屬
      一般民眾上班執勤時間，而被告就其辯稱被告嚴世裕當時
      已下班乙節，並未能舉證以實其說，且被告嚴世裕於本件
      刑事案件檢察官訊問時業自承：那天其駕駛公司車，快到
      下班時間，發現沒有油，想要去加油再下班乙節（見本院
      卷第66頁反面、第68頁反面），據此，被告上揭辯詞，顯
      係事後推諉卸責之詞，並不足採，據上，足徵本件事故發
      生之時，被告嚴世裕仍屬執行職務狀態，則原告主張：被
      告張慶堂依據民法第188條第1項之規定應連帶負本件之損
      害賠償責任乙節，並非無據。
　四、另按給付無確定期限者，債務人於債權人得請求給付時，
      經其催告而未為給付，自受催告時起，負遲延責任。其經
      債權人起訴而送達訴狀或依督促程序送達支付命令，或為
      其他相類之行為者，與催告有同一之效力；遲延之債務，
      以支付金錢為標的者，債權人得請求依法定利率計算之遲
      延利息；應負利息之債務，其利率未經約定，亦無法律可
      據者，週年利率為百分之5，民法第229條第2項、第233條
      第1項前段及第203條分別定有明文。從而，原告依侵權行
      為損害賠償之法律關係，請求被告2人連帶給付原告439,0
      40元，及被告嚴世裕自起訴狀繕本送達翌日即109年9月30
      日起、被告張慶堂自民事追加被告暨準備狀繕本送達翌日
      即110年7月30日起，均至清償日止，按週年利率百分之5
      計算之利息，為有理由，應予准許；逾此範圍之請求，則
      無理由，應予駁回。
　五、末按各當事人一部勝訴、一部敗訴者，其訴訟費用，由法
      院酌量情形，命兩造以比例分擔或命一造負擔，或命兩造
      各自負擔其支出之訴訟費用；共同訴訟人因連帶或不可分
      之債敗訴者，應連帶負擔訴訟費用，民事訴訟法第79條、
      第85條第2項分別定有明文。據此，爰依兩造勝敗程度酌
      定訴訟費用負擔比例如主文第3項所示。
六、本判決原告勝訴部分係就民事訴訟法第427條第2項第11款所
    定適用簡易程序所為被告敗訴之判決，依同法第389條第1項
    第3款之規定，應依職權宣告假執行，原告聲請願供擔保宣
    告假執行，即無必要；併依同法第392條第2項規定，依被告
    聲請宣告被告如預供擔保後，得免為假執行。至原告敗訴部
    分，其假執行之聲請已失所附麗，應予駁回。
據上論結，本件原告之訴為一部有理由，一部無理由，依民事訴
訟法第436條第2項、第79條、第85條第2項、第389條第1項第3款
、第392條第2項，判決如主文。
中　　華　　民　　國   111    年    5   　月    27　  日
                  臺灣臺南地方法院臺南簡易庭
                                  法  官  王參和
以上正本係照原本作成。
如不服本判決，應於送達後20日內，向本院提出上訴狀並表明上
訴理由，如於本判決宣示後送達前提起上訴者，應於判決送達後
20日內補提上訴理由書（須附繕本）。
如委任律師提起上訴者，應一併繳納上訴審裁判費。
中　　華　　民　　國　　111 　年　　5 　　月　　30　　日
                                  書記官  沈佩霖